臺灣臺中地方法院交通事件裁定　　　100年度交聲字第2245號
原處分機關　交通部公路總局臺中區監理所
異　議　人
即受處分人　張潘秋梅
上列異議人即受處分人因違反道路交通管理處罰條例案件，對於
交通部公路總局臺中區監理所中華民國100年6月30日所為之裁決
（中監違字第裁60－G1H049739號）聲明異議，本院裁定如下：
    主    文
異議駁回。
    理    由
一、原處分機關意旨略以：異議人即受處分人張潘秋梅（下稱受
    處分人）所有車牌號碼3171－MP號自用小客貨車，於民國
    100年1月26日22時21分許，在臺中市○○路97號前處，因「
    限速50公里，經檢定合格儀器測照，時速65公里，超速15公
    里（未滿20公里）」之違規，為臺中市政府警察局交通警察
    大隊員警以其有違反道路交通管理處罰條例第40條規定之行
    為逕行舉發。受處分人未於期限內到案，原處分機關遂於10
    0年6月30日以中監違字第裁60－G1H049739號裁決書，依道
    路交通管理處罰條例第40條之規定裁處受處分人罰鍰新臺幣
    （下同）2,000元，並依同條例第63條第1項規定記違規點數
    1點，逾期依裁決書處罰主文裁處等語。
二、聲明異議意旨略以：裁決書說明受處分人於100年1月26日22
    點21分違規，原到案日期為100年3月16日前，裁決日為100
    年6月30日，受處分人並非逾期不繳納，而是未收到罰單及
    照片，是否監理所能再寄出罰單及照片通知確實違規，受處
    分人將繳納其罰鍰。
三、按汽車駕駛人，行車速度超過規定之最高時速，處1,200元
    以上2,400元以下罰鍰，併記違規點數1點，道路交通管理處
    罰條例第40條及第63條第1項第1款分別定有明文。另依違反
    道路交通管理事件統一裁罰基準及處理細則第2條第2項之違
    反道路交通管理事件統一裁罰基準表規定，違反道路交通管
    理處罰條例第40條之汽車駕駛人駕駛小型車行車速度超過規
    定之最高速限未滿20公里，逾越應到案期限60日以上，繳納
    罰鍰或逕行裁決處罰者，處2,000元罰鍰。次按汽車駕駛人
    之違規行為當場不能或不宜攔截製單舉發，經以科學儀器取
    得證據資料者，得對汽車所有人逕行舉發處罰，逕行舉發者
    ，應按「已查明之資料填註車牌號碼、車輛種類、車主姓名
    或地址」，並於通知單上方空白處加註逕行舉發之文字後，
    由舉發機關送達被通知人，道路交通管理處罰條例第7條之2
    第1項第7款、第4項、違反道路交通管理事件統一裁罰基準
    及處理細則第11條第1項第4款亦定有明文。又按處理違反道
    路交通管理事件，有關文書送達之程序，依行政程序法之規
    定，違反道路交通管理事件統一裁罰標準及處理細則第5條
    定有明文。而送達，於應受送達人之住居所、事務所或營業
    所為之，但在行政機關辦公處所或他處會晤應受送達人時，
    得於會晤處所為之；於應送達處所不獲會晤應受送達人時，
    得將文書付與有辨別事理能力之同居人、受僱人或應送達處
    所之接收郵件人員，行政程序法第72條第1項、第73條第1項
    亦有明定。再受公寓大廈管理委員會僱用之管理員，其所服
    勞務包括為公寓大廈住戶接收文件，性質上應屬全體住戶之
    受雇人。郵政機關之郵務士送達文書於住所、居所、事務所
    或營業所，不獲會晤應受送達人，而將文書付與公寓大廈管
    理員者，為合法送達，至該管理員何時將文書轉交應受送達
    人，對已生之送達效力不生影響（參照最高法院97年度台抗
    字第624號裁定意旨)。
四、經查：受處分人所有車牌號碼3171－MP號自用小客貨車，於
    100年1月26日22時21分許，在臺中市○○路97號前處，因「
    限速50公里，經檢定合格儀器測照，時速65公里，超速15公
    里（未滿20公里）」之違規，為臺中市政府警察局交通警察
    大隊員警以中市警交字第G1H049739號舉發通知單逕行舉發
    等情，此有舉發通知單與採證照片各1紙在卷可稽，是受處
    分人所有之前揭車輛確有於上揭時、地有上開違規情事，舉
    發機關據以掣單逕行舉發，並無違誤。受處分人雖以前揭情
    詞置辯；惟查，前揭舉發通知單（附採證照片）業經舉發機
    關委由郵政機關於100年2月17日送達至受處分人戶籍地址（
    同車籍地）臺中市○○區○○街一段96巷96弄77號5樓，因
    未會晤受處分人本人，而由受僱人即該大樓管理員簽名並蓋
    「山海觀公寓大廈管理委員會收發專用章」代為收受，有受
    處分人個人基本資料查詢結果、中華郵政掛號郵件收件回執
    各1份在卷足憑；則揆諸上開規定，本件舉發違反道路交通
    管理事件通知單應已於100年2月17日已合法送達予受處分人
    ，核無違誤。受處分人辯稱未收到罰單及照片，請求再寄送
    罰單及照片云云，即無足取。
五、綜上所述，受處分人所有之前揭車輛既於上開時、地有行車
    速度超過規定之最高速限之違規行為事實，則原處分機關依
    前揭道路交通管理處罰條例第40條、第63條第1項第1款之規
    定，裁處受處分人罰鍰2,000元，並記違規點數1點，核無違
    誤，本件異議為無理由，應予駁回。
六、據上論斷，應依道路交通管理處罰條例第87條第2項、道路
    交通事件處理辦法第18條，裁定如主文。
中    華    民    國   100    年    8     月    1     日
                  交通法庭    法  官  王世華
以上正本證明與原本無異。
如不服本裁定應於送達後5日內向本院提出抗告狀(應附繕本)並
敘述抗告之理由。
                              書記官  張禎庭
中    華    民    國   100    年    8     月    1     日